# 资本公积中的外币资本折算差额

提问人：amy_ou 时间：2011-09-23 09:45:22
以前对于投入的外币资本由于计入资产科目的折算汇率采用收到外币当日的汇率折算成人民币，而计入实收资本科目的汇率则是采用投资合同中规定的汇率，由此而产生的外币折算差异计入“资本公积”的借方或贷方，但现在新准则规定实收资本的折算汇率不得采用投资合同中的汇率而要采用收到外币当天的汇率，因此不会产生由于采用不同汇率折算的汇兑差额，是否说明“资本公积”中的“外币资本折算差额”明细科目不再使用了？

回答人：chenyiwei
是这样，资本公积中的“外币资本折算差额”明细科目现在已经不用。 某些外商投资企业的注册资本币种为人民币，外方汇入的外币投资款按收到当日的汇率折合的人民币金额可能与该人民币资本金额存在差异，该差额如果不要求返还给投资方的，则应作为被投资企业的“资本公积——资本溢价”。

提问人：蒋苗苗 时间：2017-05-07 09:55:19
陈老师，如果某IPO企业收到的外币实收资本按收到当日汇率折算的人民币金额小于章程约定的人民币注册资本，一部分是由于汇率的原因，一部分是由于银行扣除了手续费，这些是否需要出资方补足出资

回答人：chenyiwei
这种情况一般可以合理解释，不需要原股东补足出资。

提问人：呼叫帮助 时间：2017-05-07 16:51:36
陈版，我做过一个合资企业的验资，企业收到的外币实收资本按外管局出具的且经折算的资本到账单进行账务处理，我测算了下，外管局折算的汇率与收到当日汇率折算的汇率不一样，但是差异不大。企业不同意按收到当日汇率折算的汇率确认外方资本，要求按外管局的数字予以确认，理由是跟外方沟通时，按外管局出具的东西有依据好说。遇到这事我怎么处理合适？

回答人：chenyiwei
因为人民币实收资本只是具有会计核算上的意义，不具有法律上的意义，所以可以基于重要性原则考虑能否接受此意见。如影响金额不大的，可以接受。

提问人：蒋苗苗 时间：2017-05-08 17:14:13
那陈老师，我外资本来是约定出资 120 万元人民币，合同约定 120 万元折合 15 万美元。现在对方出资 15 万美元，银行扣除 10 美元手续费，那我实收资本是按 120 万确认还是（150000-10）*收到投资款时点的外汇牌价来确认？

回答人：chenyiwei
15 万美元*收款时点的汇率。